# 求助陈版 - 可变对价 VS 附有额外购买选择权

提问人：wx_5a60a720bf5b 时间：2022-04-12 02:45:29
陈版好，
根据《监管规则适用指引——会计类第 2 号》之“2-5 销售返利的会计处理”：一般而言，对基于客户采购情况等给予的现金返利，企业应当按照可变对价原则进行会计处理；对基于客户一定采购数量的实物返利或仅适用于未来采购的价格折扣，企业应当按照附有额外购买选择权的销售进行会计处理，评估该返利是否构成一项重大权利，以确定是否将其作为单项履约义务并分摊交易对价。
我的疑惑是仅适用于未来采购的加个折扣和基于客户采购情况的现金返利之间的界限是什么？
选取准则指南的可变对接的案例：2×18 年 1 月 1 日，乙公司与客户签订合同，以每件产品 150 元的价格向其销售产品；如果客户在 2×18 年全年的采购量超过 100 万件，该产品的销售价格将追溯下调至每件 125 元。
这种追溯下调价格一般都是以抵减未来采购的货款的形式来实现的，这种情况下认为不属于“仅适用于未来采购的价格折扣”，而是属于“基于客户采购情况的现金返利”的逻辑是什么？

回答人：chenyiwei
我理解这两者的差异可能主要是在于结算时点的不同。现金返利是作为对当前销售货款结算时的抵减；而“仅适用于未来采购的价格折扣”系作为对未来采购价款的抵减，即以未来继续向本企业采购为前提。但这两者的分类对会计处理的影响很大程度上是类似的。结算方式的差异可能影响相关负债的期末计量金额，以及该负债所属的报表项目和会计科目，但并不是本质上的区别。